臺灣苗栗地方法院民事判決
                      111年度訴字第26號
原      告  胡雅涵  

被      告  吳秉諺  


            謝榮宣  



上列當事人間請求侵權行為損害賠償事件，原告提起刑事附帶民
事訴訟，經本院刑事庭移送前來（110年度附民字第134號），本
院於民國111年3月17日言詞辯論終結，判決如下：
    主      文
一、被告應連帶給付原告新臺幣柒拾萬元，及被告吳秉諺自民國
    一百一十年九月十五日起、被告謝榮宣自民國一百一十年九
    月二十六日起，均至清償日止，按年息百分之五計算之利息
    。
二、訴訟費用由被告連帶負擔。
三、本判決於原告以新臺幣貳拾肆萬元供擔保後，得假執行。
    事實及理由
壹、程序方面
    本件被告經合法通知，未於言詞辯論期日到場，核無民事訴
    訟法第386 條所列各款情形，爰依原告之聲請，由其一造辯
    論而為判決。
貳、實體方面
一、原告主張：被告吳秉諺於民國109年間與「一一」等身分不
    詳之成年人組成詐欺集團（下稱系爭詐欺集團），指示被告
    謝榮宣負責吸收訴外人陳仕旂加入系爭詐欺集團，並由被告
    謝榮宣將陳仕旂所申辦臺灣銀行頭份分行000-000000000000
    號帳戶（下稱系爭帳戶）之資料提供給系爭詐欺集團使用。
    而被告2人及所屬詐欺集團成員，基於共同詐欺取財及洗錢
    之犯意聯絡，先由詐欺集團所屬電信分流成員於108年12月2
    2日前某時，透過臉書與原告取得聯繫後，再以交往為餌，
    謊稱為海關人員，因扣留要繳稅之3C產品、機票、生活費用
    云云，要求原告匯款，原告陷於錯誤，於109年4月16日10時
    17分許，在臺中市之中國信託商業銀行匯款新臺幣（下同）
    70萬元至系爭帳戶，隨即由被告謝榮宣經由網路銀行將上開
    款項轉匯至被告吳秉諺申辦之郵政000-00000000000000號帳
    戶，並由被告吳秉諺於109年4月16日提領上開款項交予系爭
    詐欺集團所指定之人。被告與其所屬詐欺集團成員上開行為
    ，致原告受有損害，應連帶賠償原告上開70萬元之損害。為
    此，爰依民法第184條第1項前段、第185條第1項前段之規定
    ，提起本件訴訟等語。並聲明：㈠被告應連帶給付原告70萬
    元，及自刑事附帶民事起訴狀送達翌日起至清償日止，按年
    息5%計算之利息。㈡願供擔保，請准宣告假執行。
二、被告均未於言詞辯論期日到場，亦均未提出書狀作何聲明或
    陳述。
三、得心證之理由：
　㈠查被告因有原告所述上開行為，致原告以匯款至系爭帳戶之
    方式交付700,000元，且經本院110年度訴字第53、91、155
    、198、199、222、245、284、287、311、335號刑事判決認
    定：被告均犯三人以上共同詐欺取財罪，各處有期徒刑1年3
    月在案，有前開刑事判決書在卷可稽，並經本院調取前開刑
    事判決案卷之兩造陳述、匯款交易相關資料、對話紀錄、系
    爭帳戶之開戶、帳號異動資料、歷史明細查詢等件審閱無誤
    。又被告對於原告主張之事實，已於相當時期受合法通知，
    然於言詞辯論期日均未到場，亦均未提出書狀爭執，依民事
    訴訟法第280條第3項前段準用同條第1項前段規定，視同自
    認，堪信原告之主張為真實。
　㈡因故意或過失，不法侵害他人之權利者，負損害賠償責任。
    故意以背於善良風俗之方法，加損害於他人者亦同；數人共
    同不法侵害他人之權利者，連帶負損害賠償責任。不能知其
    中孰為加害人者亦同。造意人及幫助人，視為共同行為人，
    民法第184條第1項、第185條分別定有明文。又民事上之共
    同侵權行為，行為人間不以有意思聯絡為必要，苟各行為人
    之行為，均為其所生損害之共同原因，即所謂行為關聯共同
    ，亦足成立共同侵權行為（最高法院67年台上字第1737號判
    例意旨參照）。所謂共同侵權行為，係指數人共同不法對於
    同一之損害，與以條件或原因之行為。加害人於共同侵害權
    利之目的範圍內，各自分擔實行行為之一部，而互相利用他
    人之行為，以達其目的者，仍不失為共同侵權行為人，而應
    對於全部所發生之結果，連帶負損害賠償責任（最高法院78
    年度台上字第2479號判決要旨參照）。本件原告因受被告所
    屬系爭詐欺集團詐騙，而匯款至系爭帳戶，再由被告謝榮宣
    經由網路銀行將上開款項轉匯至被告吳秉諺申辦之郵政000-
    00000000000000號帳戶，並由被告吳秉諺於109年4月16日提
    領上開款項交予系爭詐欺集團所指定之人，致原告遭騙取匯
    款至系爭帳戶70萬元。是被告與系爭詐欺集團之其他成員，
    係於共同侵害原告權利之目的範圍內，各自分擔實行行為之
    一部，互相利用他人之行為，以達成前開目的，自屬共同侵
    權行為人，故被告均應對原告所生之損害負連帶賠償之責。
    則原告依前開規定請求被告應連帶給付原告70萬元，為有理
    由，應予准許。
四、給付無確定期限者，債務人於債權人得請求給付時，經其催
    告而未為給付，自受催告時起，負遲延責任。其經債權人起
    訴而送達訴狀，或依督促程序送達支付命令，或為其他相類
    之行為者，與催告有同一之效力；遲延之債務，以支付金錢
    為標的者，債權人得請求依法定利率計算之遲延利息。但約
    定利率較高者，仍從其約定利率；應付利息之債務，其利率
    未經約定，亦無法律可據者，週年利率為百分之5 ，民法第
    229 條第2 項、第233 條第1 項、第203 條分別定有明文。
    本件原告得請求被告給付之金額，給付並無確定期限，而原
    告起訴請求，附帶民事訴訟起訴狀繕本業於110年9月14日送
    達被告吳秉諺，110年9月15日寄存送達被告謝榮宣住所（自
    110年9月25日生送達效力），有本院送達證書在卷足參（見
    本院110年度附民字第134號卷第41頁、第47頁），已生催告
    給付之效力；參諸前開規定，原告請求被告給付自起訴狀繕
    本送達翌日即被告吳秉諺自110年9月15日起、被告謝榮宣自
    110年9月26日起至清償日止，按年息5%計算之遲延利息，應
    屬有據。
五、綜上所述，原告依侵權行為之法律關係，請求被告連帶給付
    70萬元，及被告吳秉諺自110年9月15日起，被告謝榮宣自11
    0年9月26日起，均至清償日止，均按年息5%計算之利息，為
    有理由，應予准許。
六、原告陳明願供擔保後，請准宣告假執行，就原告勝訴部分，
    經核尚無不合，爰酌定相當擔保金額准許之。
七、訴訟費用負擔之依據：民事訴訟法第78條、第85條第2項（
    本件係刑事庭移送前來，依卷內資料雖無相關訴訟費用之支
    出，然依臺灣高等法院暨所屬法院107年法律座談會民事類
    提案第18號研討結果，仍為訴訟費用負擔之諭知）。
中　　華　　民　　國　　111 　年　　3 　　月　　31　　日
                    民事第二庭法  官  賴映岑
以上正本係照原本作成。如對本判決上訴，須於判決送達後20日內向本院提出上訴狀（須附繕本）。如委任律師提起上訴者，應一併繳納上訴審裁判費。
                              書記官  李宜娟
中　　華　　民　　國　　111 　年　　3 　　月　　31　　日